臺灣臺中地方法院刑事判決　　　　　　　96年度易字第1868號
公　訴　人　臺灣臺中地方法院檢察署檢察官
被　　　告　乙○○
上列被告因竊盜案件，經檢察官提起公訴（九十五年度偵字第二
八三二九號、九十六年度偵字第九六九、二七九一、二九八四、
三○三二號），本院判決如下：
    主  文
乙○○犯如附表一所示之竊盜罪，均累犯，各處如附表二所示之
刑。應執行有期徒刑貳年。扣案之鑰匙壹支沒收。
    犯罪事實
一、乙○○前於民國九十三年間，因竊盜案件，經本院判處有期
    徒刑一年十月確定，甫於九十五年五月二十日縮刑期滿執行
    完畢。詎乙○○猶不知悔改，復意圖為自己不法之所有，分
    別於如附表一編號１至５所示之時間、地點，以如附表一編
    號１至５所示之方式，竊取如各該編號所示之財物後，除將
    所竊得之現金供己花用外，其餘物品則持往不詳店家或臺中
    市干城車站旁之跳蚤市場典當得款供己花用殆盡。嗣乙○○
    分別經警以如各該編號所示之方式查獲。
二、案經臺中市警察局第五分局、臺中縣警察局東勢分局及庚○○、丁○○訴由臺中縣警察局霧峰分局分別報告臺灣臺中地
    方法院檢察署檢察官偵查起訴。
    理  由
一、訊據被告乙○○對於上揭犯罪事實均坦承不諱，且查：
  (一)被告如附表一編號１所示之竊盜犯行，並經證人即被害人戊○○於警詢及本院審理時證述其住處遭被告侵入行竊等情明
    確（見臺中市警察局第五分局刑案偵查卷宗、本院卷第三一
    、三二頁，就證人戊○○警詢之證言，被告於言詞辯論終結
    前未聲明異議，依刑事訴訟法第一五九條之五第二項，擬制
    同意其證據能力），復有臺中市警察局第五分局現場勘察報
    告及所附內政部警政署刑事警察局九十五年十月三十一日刑
    紋字第○九五○一五二六七○號鑑驗書各一份、現場照片及
    現場採證照片共十四張（見上開警卷）在卷可稽，並有被告
    所有，供其犯本件竊盜犯行所用之鑰匙一支扣案可資佐證。
  (二)被告如附表一編號２所示之竊盜犯行，並經證人即告訴人庚○○於警詢及本院審理時證陳其住宅失竊財物情形明確（見
    臺中縣警察局霧峰分局中縣霧警偵字第○九五○○五七二三
    八號刑案偵查卷宗第三至六頁、本院卷第三四、三五頁，就
    證人庚○○警詢之證言，被告於言詞辯論終結前未聲明異議
    ，依刑事訴訟法第一五九條之五第二項，擬制同意其證據能
    力），且有刑案現場測繪圖、臺中縣警察局霧峰分局編號0
    000000號刑案現場勘察卷及所附內政部警政署刑事警
    察局九十五年十月十七日刑紋字第○九五○一四八七四○號
    鑑驗書、臺中縣警察局九十五年九月二十日編號：九五慎字
    第○九五○一四五號指紋鑑驗報告書各一份、現場及採證照
    片共二十三張（見上開警卷第一一、一四至二六頁）等在卷
    可稽。
  (三)被告如附表一編號３所示之竊盜犯行，並經證人即被害人丙○於警詢及本院審理時、證人即被害人施春安之配偶徐千惠
    於本院審理時均證稱其住宅失竊財物情形明確（見臺中縣警
    察局霧峰分局中縣霧警偵字第○九六○○五一○八三號刑案
    偵查卷宗、本院卷第二七至三○頁，就證人丙○於警詢之證
    言，被告於言詞辯論終結前未聲明異議，依刑事訴訟法第一
    五九條之五第二項，擬制同意其證據能力），且有臺中縣警
    察局霧峰分局編號0000000號刑案現場勘察卷及所附
    刑事案件證物採驗紀錄表、內政部警政署刑事警察局九十五
    年十一月二十日刑紋字第○九五○一七○○七九號鑑驗書各
    一份、採證照片二十張（見上開警卷）在卷可稽。證人丙○
    於警詢及本院審理時固證稱其失竊財物除如附表一編號３所
    示外，另有其女兒施秀燕之電腦液晶螢幕（十九吋）一臺、
    證人徐千惠所有之項鍊三條（黃金鍊子、鬱金香墜子、銀鍊
    子鑽石一分）、黃金戒指（水滴狀）等物；證人徐千惠於本
    院審理時亦證稱其有項鍊等物放在珠寶盒裡面，住宅遭竊後
    ，珠寶盒還在，但裡面的東西都沒有了等語（見本院第二七
    、二八頁），惟被告堅稱其僅有竊取證人丙○住宅內如附表
    一編號３所示之財物，且本件並無積極證據足證被告另有竊
    取證人丙○、徐千惠所指之電腦液晶螢幕、項鍊及戒指等物
    ，本諸罪疑唯輕原則，本院因認被告竊取證人丙○住宅內之
    財物如附表一編號３所載。
  (四)被告如附表一編號４所示之竊盜犯行，並經證人即告訴人丁○○於警詢及本院審理時證述其發現住處遭竊過程明確（見
    臺中縣警察局霧峰分局中縣霧警偵字0000000000
    號刑案偵查卷宗、本院卷第三二、三三頁，就證人丁○○警
    詢之證言，被告於言詞辯論終結前未聲明異議，依刑事訴訟
    法第一五九條之五第二項，擬制同意其證據能力），且有臺
    中縣警察局霧峰分局編號0000000刑案現場勘察卷及
    所附內政部警政署刑事警察局九十五年十二月四日刑紋字第
    ○九五○一七九五九三號鑑驗書、刑案現場測繪圖各一份及
    現場採證照片二十四張（見上開警卷）在卷可稽。
  (五)被告如附表一編號５所示之竊盜犯行，並經證人即被害人甲○○於警詢及本院審理時證述其返家後發現被告在其住處內
    ，待被告逃逸後，發現財物失竊等情明確，且證人甲○○於
    警詢時亦指認被告即當日行竊其住處之人無訛（見臺中縣警
    察局東勢分局中縣東警偵字第○九六○○○二○一四七號刑
    案偵查卷宗、本院卷第三○、三一頁，就證人甲○○警詢之
    證言，被告於言詞辯論終結前未聲明異議，依刑事訴訟法第
    一五九條之五第二項，擬制同意其證據能力），復有現場圖
    、現場照片六張、被害人住處附近路口之監視錄影翻拍照片
    三張、被告所駕駛之車牌號碼Ｍ２－１７６５號自小客車照
    片二張及車籍作業系統─查詢認可資料一份（見上開警卷）
    等在卷可稽。
　(六)綜上，足認被告之自白與事實相符，堪以採信。從而，本件
    事證明確，被告如附表一所載之多次竊盜犯行均堪以認定，
    應予依法論科。
二、核被告如附表一編號１至５所示之犯罪事實，均係犯刑法第
    三百二十條第一項之竊盜罪。公訴人就被告就如附表一編號
    ３所示竊取證人丙○財物部分，誤認其僅著手於搜尋財物，
    而未得手，因認被告此部分犯行係犯刑法第三百二十條第三
    項、第一項之竊盜未遂罪，惟被告此部分犯罪事實，業經蒞
    庭檢察官更正如附表一編號３所載，並變更起訴法條為第三
    百二十條第一項竊盜既遂罪，基於檢察一體之原則，本院毋
    庸再變更起訴法條，附此敘明。被告上開多次竊盜犯行間，
    均犯意各別，行為互殊，應予分論併罰。又被告前於九十三
    年間，因竊盜案件，經本院判處有期徒刑一年十月確定，入
    監執行後，甫於九十五年五月二十日縮刑期滿執行完畢，有
    臺灣臺中地方法院檢察署刑案資料查註紀錄表及臺灣高等法
    院被告前案紀錄表各一份在卷可參，其於有期徒刑執行完畢
    後五年內，再故意犯本件有期徒刑以上之數罪，均為累犯，
    應依刑法第四十七條第一項之規定，各加重其刑。爰審酌被
    告甫因竊盜案件執行完畢，猶不知悔改，且正值青壯，不思
    循正途賺取金錢，恣意侵害他人財產權，惟念其犯罪手段尚
    屬平和，且犯後又坦承犯行，應有認錯悔過之意，態度良好
    等一切情狀，分別量處如附表二所示之刑，並定其應執行刑
    如主文所示，以資懲儆。扣案之鑰匙一支，係被告所有，且
    係供其犯如附表一編號１所示竊盜犯行使用之物，業據被告
    於本院審理時供明在卷，應依刑法第三十八條第一項第二款
    之規定宣告沒收之。
據上論斷，應依刑事訴訟法第二百八十四條之一、第二百九十九
條第一項前段，刑法第三百二十條第一項、第四十七條第一項、
第五十一條第五款、第三十八條第一項第二款，判決如主文。
本案經檢察官己○○到庭執行職務
中　　華　　民　　國　　96　　年　　 5　　月　　22　　日
　　　　　　　　　刑事第三庭法　官  郭妙俐
以上正本證明與原本無異。
如不服本判決，應於判決送達後十日內，向本院提出上訴狀。
　　　　　　　　　　　　　　書記官  陳玉芬
中　　華　　民　　國　　96　　年　　 5　　月　　22　　日
附表一：
┌──┬─────┬─────┬───────┬─────┬──────────┐
│編號│行竊時間  │行竊地點  │行  竊  方  法│竊得財物  │查    獲    情    形│
├──┼─────┼─────┼───────┼─────┼──────────┤
│ １ │95年9月10 │戊○○位於│乙○○趁戊○○│SONY廠牌，│戊○○與妻子劉姿瀅吃│
│    │日上午9時 │臺中市北屯│住處，無人在內│型號T3之數│完早餐返家後，找不到│
│    │30分許    │區○○路 2│，即以扣案之自│位相機 1臺│劉姿瀅之行動電話，又│
│    │          │段10巷72弄│備鑰匙開啟劉宗│（起訴書漏│聽到樓上「碰」一聲，│
│    │          │131號住處 │展住宅大門後，│未記載）、│即上樓查看，適見周欣│
│    │          │          │進入行竊（侵入│INNOSTREAM│哲從二樓後陽臺跳下，│
│    │          │          │住宅部分，未據│（起訴書誤│並騎乘機車離開，乃報│
│    │          │          │告訴）        │載為INNOST│警處理。經警於案發現│
│    │          │          │              │REM ）廠牌│場採集指紋分析比對結│
│    │          │          │              │， I2300型│果，與乙○○指紋相符│
│    │          │          │              │號、 I2100│，乃持本院核發之搜索│
│    │          │          │              │型號之行動│票，至臺中市西屯區長│
│    │          │          │              │電話各1支 │安路 2段71巷21號周欣│
│    │          │          │              │、現金新臺│哲住處查獲，並扣得周│
│    │          │          │              │幣（下同）│欣哲所有，供本件竊盜│
│    │          │          │              │2千1百元  │犯行所用之鑰匙一支  │
├──┼─────┼─────┼───────┼─────┼──────────┤
│ ２ │95年 9月16│庚○○位於│乙○○趁庚○○│滿月金飾 4│庚○○於同日下午2時 │
│    │日上午10時│臺中縣太平│住宅大門未上鎖│件（價值約│30分許發現住處遭竊報│
│    │許        │市新福里振│之際，啟門進入│7000元）  │警處理，經警於案發現│
│    │          │福路273號 │，因二樓房間有│          │場採集指紋分析比對結│
│    │          │住處      │人在內，乃直接│          │果，與乙○○指紋相符│
│    │          │          │上三樓房間行竊│          │，因而查悉上情      │
├──┼─────┼─────┼───────┼─────┼──────────┤
│ ３ │95年10月20│丙○位於臺│乙○○見丙○住│丙○之子施│丙○於同日中午12時許│
│    │日上午11時│中縣大里市│處無人在內，且│春安皮包內│返家後，發現原有上鎖│
│    │許（起訴書│爽文路1109│門鎖只勾一半，│現金一千三│之住宅前門，呈開啟狀│
│    │誤載為12時│號住處    │即強將門鎖拉開│百餘元、手│態，且後門被打開，經│
│    │）        │          │（並未毀損門鎖│錶1支、NOK│清查後發現財物失竊，│
│    │          │          │），啟門進入屋│IA廠牌，型│乃報警處理，經警於案│
│    │          │          │內行竊（侵入住│號8250型行│發現場錶盒上採集指紋│
│    │          │          │宅部分，未據告│動電話 1支│分析比對結果，與周欣│
│    │          │          │訴）。        │（起訴書誤│哲指紋相符，因而查悉│
│    │          │          │              │載為未得逞│上情。              │
│    │          │          │              │）        │                    │
├──┼─────┼─────┼───────┼─────┼──────────┤
│ ４ │95年11月4 │丁○○位於│乙○○趁丁○○│戒指、項鍊│丁○○於同日上午11時│
│    │日上午6時 │臺中縣太平│住處無人在內，│、金鎖片等│15分許，發現住處往 2│
│    │許        │市○○路77│後門之鎖老舊，│金飾數件（│樓樓梯口多了 1雙藍色│
│    │          │之17號住處│容易開啟，乃啟│嗣乙○○將│拖鞋，且後門被打開，│
│    │          │          │門進入行竊（侵│竊得之金飾│乃清查有財物失竊，乃│
│    │          │          │入住宅部分，未│，持往臺中│報警處理，經警於案發│
│    │          │          │據告訴）      │市干城車站│現場採集指紋分析比對│
│    │          │          │              │旁跳蚤市場│結果，與乙○○指紋相│
│    │          │          │              │變賣得款10│符，因而查知上情。  │
│    │          │          │              │萬元）    │                    │
├──┼─────┼─────┼───────┼─────┼──────────┤
│ ５ │95年12月20│甲○○位於│乙○○駕駛車牌│白金項鍊 2│甲○○於同日上午10時│
│    │日上午10時│臺中縣石岡│號碼M2－1765號│條（價值約│50分許，自外返回家中│
│    │許（起訴書│鄉○○街10│自小客車，行經│2萬元）   │後，見乙○○自其住處│
│    │誤載為10時│巷3號住處 │甲○○住處，見│          │2 樓下來，站在客廳處│
│    │50分）    │          │無人在內，且僅│          │，乃詢問「你要找誰？│
│    │          │          │將鐵門拉下，並│          │」，乙○○答稱欲尋找│
│    │          │          │未上鎖，認有機│          │友人後，隨即跑出屋外│
│    │          │          │可趁，即拉開鐵│          │，並駕駛左列自小客車│
│    │          │          │門入內行竊（侵│          │逃逸，經甲○○記下該│
│    │          │          │入住宅部分，未│          │自小客車車牌後，報警│
│    │          │          │據告訴）      │          │循線查獲。          │
└──┴─────┴─────┴───────┴─────┴──────────┘
附表二：
┌──┬───┬────────┬──────┬───────┐
│編號│犯  行│所犯法條及罪名  │宣   告   刑│宣告沒收之物  │
├──┼───┼────────┼──────┼───────┤
│ １ │附表一│刑法第320條第1項│有期徒刑陸月│扣案之鑰匙壹支│
│    │編號１│竊盜罪          │            │              │
├──┼───┼────────┼──────┼───────┤
│ ２ │附表一│刑法第320條第1項│有期徒刑伍月│無            │
│    │編號２│竊盜罪          │            │              │
├──┼───┼────────┼──────┼───────┤
│ ３ │附表一│刑法第320條第1項│有期徒刑陸月│無            │
│    │編號３│竊盜罪          │            │              │
├──┼───┼────────┼──────┼───────┤
│ ４ │附表一│刑法第320條第1項│有期徒刑捌月│無            │
│    │編號４│竊盜罪          │            │              │
├──┼───┼────────┼──────┼───────┤
│ ５ │附表一│刑法第320條第1項│有期徒刑柒月│無            │
│    │編號５│竊盜罪          │            │              │
└──┴───┴────────┴──────┴───────┘
附錄本案論罪科刑法條全文
刑法第三百二十條：
意圖為自己或第三人不法之所有，而竊取他人之動產者，為竊
盜罪，處五年以下有期徒刑、拘役或五百元以下罰金。
意圖為自己或第三人不法之利益，而竊佔他人之不動產者，依前
項之規定處斷。
前二項之未遂犯罰之。
